【裁判字號】    97,裁,4770
【裁判日期】    971023
【裁判案由】    指定管轄
【裁判全文】
最  高  行  政  法  院  裁  定
                                      97年度裁字第4770號
聲  請  人  甲○○
上列聲請人因與相對人臺中高等行政法院間指定管轄事件，對於
中華民國97年1月10日本院97年度裁字第228號裁定，聲請再審，
本院裁定如下：
    主  文
再審之聲請駁回。
再審訴訟費用由聲請人負擔。
    理  由
一、按裁定已經確定，而有行政訴訟法第273條第1項第1款規定
    ：「適用法規顯有錯誤者」之事由，依行政訴訟法第283條
    規定，固得聲請再審。惟所謂「適用法規顯有錯誤」，係指
    原判決所適用之法規與該案應適用之現行法規相違背，或與
    解釋判例有所牴觸者而言，至於法律上見解之歧異，再審原
    告對之縱有爭執，要難謂為適用法規錯誤，而據為再審之理
    由，有本院62年判字第610號判例可循。
二、本件聲請人係對本院97年度裁字第228號裁定（以下稱原確
    定裁定），以有行政訴訟法第273條第1項第1款所定事由，
    對之聲請再審。經查，原確定裁定係以聲請人對本院96年度
    裁字第1234號裁定聲請再審，所主張之司法院釋字第177號
    解釋闡明：「確定判決消極的不適用法規，顯然影響裁判者
    ，自屬適用法規顯有錯誤範圍」之意旨，尚與聲請人是否已
    合法表明再審事由之認定無涉；另最高法院60年台再字第17
    0號判例則非本院判例。聲請人援引司法院釋字第177號解釋
    及最高法院60年台再字第170號判例，所為本院96年度裁字
    第1234號裁定有適用法規顯有錯誤之指摘，與行政訴訟法第
    273條第1項第1款情形不符，而駁回其再審聲請等情，已經
    原確定裁定論斷甚明，原確定裁定並未涉及認定事實，亦無
    關所謂認定事實應憑證據之原則。聲請人以原確定裁定違反
    本院62年判字第402號判例：「事實之認定，應憑證據，為
    訴訟事件所適用之共通原則。．．．」及證據原則，原確定
    判決適用法規顯有錯誤云云，核屬其一己之法律上歧異見解
    ，依上開所述，尚與行政訴訟法第273條第1項第1款規定之
    適用法規顯有錯誤之再審事由有間。從而，聲請人本件再審
    之聲請為顯無再審理由，應予駁回。又當事人就同一事件對
    於本院所為歷次之裁判聲請再審，必須其對最近一次裁判之
    再審有理由，本院始得進而審究其前此歷次裁判有無再審理
    由，依上開所述，聲請人本件再審之聲請既顯無再審理由，
    從而其關於本院前此歷次裁判部分之指摘，本院即毋須審究
    ，併予指明。
三、依行政訴訟法第283條、第278條第2項、第104條、民事訴訟
    法第95條、第78條，裁定如主文。
中    華    民    國    97    年    10    月    23    日
                    最高行政法院第一庭
                        審判長法官  鄭  淑  貞
                              法官  侯  東  昇
                              法官  黃  秋  鴻
                              法官  帥  嘉  寶
                              法官  胡  方  新
以  上  正  本  證  明  與  原  本  無  異
中    華    民    國    97    年    10    月    23    日
                              書記官  郭  育  玎


司法院資訊處製作；財團法人民間司法改革基金會備份。
